臺灣臺中地方法院刑事判決　　　　　　　　　　　　九十一年度易字第一三七七號
　　公　訴　人　臺灣台中地方法院檢察署檢察官
　　被　　　告　乙○○
　　被　　　告　己○○
右列被告因竊盜等案件，經檢察官提起公訴（九十一年度偵字第二六五三、三二六三
號），暨移送併辦（九十一年度偵字第八九五六號），本院判決如左：
    主  文
乙○○連續攜帶兇器竊盜，處有期徒刑壹年陸月。扣案之破壞剪貳支、起釘器壹支、
磨尖六角扳手壹支、六角扳手貳支均沒收。
己○○共同攜帶兇器竊盜，累犯，處有期徒刑捌月。扣案之六角扳手壹支沒收。
    事  實
一、乙○○因缺錢花用，竟基於為自己不法所有之概括犯意，攜帶其所有客觀上足對
    人之生命、身體、安全構成威脅，具有危險性而可作為兇器使用之破壞剪二支（
    起訴書誤載為油壓剪二支）、起釘器一支、磨尖六角扳手一支、六角扳手二支，
    先後於：
（一）民國九十一年一月十九日二十二時許，至台中縣潭子鄉○○○路三００號江東
      陽所經營「丸九超商」之騎樓處，利用該商店打烊四下無人注意之際，持前開
      破壞剪一支破壞擺設於前開騎樓之一台娃娃機之鎖頭，再以前開起釘器一支撬
      開擺放現金之盒子，而後竊取其內之現金新台幣（下同）二千餘元。
（二）九十一年一月二十五日凌晨四時十分許，至台中市○○區○○路二十六號邱進
      祿所經營之便利商店騎樓處，利用該商店打烊四下無人注意之際，持前開破壞
      剪一支破壞擺設於前開騎樓之二台娃娃機之鎖頭，再以前開起釘器一支撬開擺
      放現金之盒子，而後竊取其內之現金一千多元。
（三）九十一年一月三十一日凌晨一、二時許（起訴書誤載為晚上七時許），至台中
      縣潭子鄉○○村○○路○段一八六巷六弄二十八號庚○○住處前，見庚○○所
      有車牌號碼為ＰＺ─九００二號紅色自用客貨車停放該處騎樓下，遂以其所有
      前開六角扳手一支（起訴書誤載為Ｌ刑小板手一支）撬開該自用客貨車左前車
      門（毀損部分未據告訴）進入車內（起訴書誤載為右前門），再以前開扳手插
      入電門發動該車而竊取之（內有女用飾品一批），得手後，駕駛至台中市○○
      路某處停放。
（四）復於九十一年一月三十一日二十時許，至台中市○○區○○街六十一巷十弄二
      號前，見辛○○所有車牌號碼為ＳＥ─六八五０號白色自用客貨車停放該處，
      遂以其所有前開六角扳手一支（起訴書誤載為Ｌ刑小板手）撬開該自用客貨車
      左前車門（毀損部分亦未據告訴），進入車內，再以前開六角扳手插入電門動
      該車而竊取之（內有水泥用工具），得手後，亦將該車開至台中市○○路（起
      訴書誤載為惠中路）停放。
（五）又於九十一年二月一日晚上七、八時許，乙○○駕駛前開竊得之ＰＺ─九００
      二號自用客貨車，至台中市○○區○○路二十七號前，見壬○○所有車牌號碼
      為九Ｆ─二五一九號之自用客貨車停於該處，而車內有五金百貨一批，乙○○
      即以電話請己○○（前曾於八十八年間犯竊盜案件，經本院判處有期徒刑六月
      確定，甫於八十九年十一月一日執行完畢）至台中市○○路（起訴書誤載為惠
      中路）駕駛停放該處之前開車牌號碼ＳＥ─六八五０號白色自用客貨車前來共
      同竊取該批五金百貨。而己○○明知前開ＳＥ─六八五０號自用客貨車係乙○○所竊得之贓車，竟基於收受贓物之犯意，至杏林路收受駕駛ＳＥ─六八五０
      號自用客貨車至前開弘孝路處，另與乙○○共同基於為自己不法所有意圖之犯
      意聯絡，由乙○○持前開六角扳手一支撬開該車左後車門（毀損部分未據告訴
      ）進入車內，將前開九Ｆ─二五一九號自用客貨車車內之五金百貨一批竊走，
      而以其等所駕駛前開二部自用客貨車載運離開現場，並至台中市○○區○○街
      六十一號不知情之張梅芬（另經檢察官為不起訴處分）之住處洗澡。後於九十
      一年二月一日凌晨，在台中市○○區○○街六十一號附近空地，為辛○○發現
      其所失竊之ＳＥ─六八五０號自用客貨車停放該處，即報警並會同警方在現場
      埋伏，而於九十一年二月二日凌晨二時四十五分許，查獲己○○、乙○○，並
      扣得Ｌ型小扳手一支、五金百貨一批（業已發還壬○○）、ＳＥ─六八五０號
      自用客貨車一部（業已發還辛○○）與飾品一批、ＰＺ─九００二號自用客貨
      車一部（均業己發還庚○○）。
（六）於九十一年二月四日上午八時三十分許，至台中市○○路○段二０七九之九號
      黃明樹擺設娃娃機遊戲機之騎樓處，利用該商店打烊四下無人注意之際，持前
      開破壞剪剪一支破壞擺設於前開騎樓之一台娃娃機之鎖頭，再以前開起釘器一
      支撬開擺放現金之盒子，而後竊取其內之現金二千多元。
（七）九十一年二月四日凌晨三時許（起訴書誤載為十九時許），在台中縣潭子鄉○○村○○○路五十七號前，見癸○○所有車牌號碼為ＡＦ─一八九三號之自用
      小貨車停放該處，遂持其所有前開六角扳手一支撬開該自用小貨車左前車門（
      毀損部分亦未據告訴），進入車內，再以前開六角扳手插入電門動該車而竊取
      之（車內有大貨車輪胎六個、小貨車輪胎二個），其駕駛該車離開現場後，行
      經台中縣大雅鄉○○村○村路段時，因該車故障拋錨，遂將該車暫停放於路旁
      。其復於同日七時許（起訴書誤載為下午七時三十分許），在台中縣大雅鄉○○路二五二號前，見丙○○所有車牌號碼為ＰＨ─三二０五號之自用客貨車停
      放該處，遂以前開相同工具及方法，竊取前開自用客貨車，得手後，即駕駛至
      前開ＡＦ─一八九三號自小貨車拋錨停放處，並將前開ＡＦ─一八九三號自小
      貨車上之前開輪胎搬至所竊得ＰＨ─三二０五號之自用客貨車上而離去，其後
      因四處兜售前開輪胎無果，即將所竊得ＰＨ─三二０五號車自用客貨車連同前
      開輪胎丟棄在台中市○○路七十一號前。
（八）九十一年二月七日二十三時許，至台中市○○路○○街一六二號賴東明所經營
      「大大便利商店」之騎樓處，利用該商店打烊四下無人注意之際，持前開破壞
      剪一支破壞擺設於前開騎樓之二台娃娃機之鎖頭，再以前開起釘器一支撬開擺
      放現金之盒子，而後竊取其內之現金共二千多元。
（九）九十一年二月九日凌晨三時許，在台中縣豐原市○○路與水源路口，見甲○○
      所有之車牌號碼ＫＲ─二００七號自用客貨車停放該處，遂持其所有前開六角
      扳手一支撬開該自用小貨車右前車門（毀損部分亦未據告訴），進入車內，再
      以前開六角扳手插入電門動該車而竊取之（車內有遊戲機十六台），其駕駛該
      車離開現場後，於同年二月九日上午八、九時許，翻閱報紙上得知不詳姓名之
      收購者，而將前開遊戲機出售予該不詳姓名年籍且不知情之成年男子。嗣於九
      十一年二月九日二十三時五十分許，在台中縣潭子鄉○○○○街一一一號七樓
      之一前為警查獲，並扣得破壞剪二支、螺絲起子一支、固定鉗一支、梅花扳手
      一支、起釘器一支、磨尖六角扳手一支，並帶警於同年二月十日上午六時至八
      時許，起出ＡＦ─一八九三號自用小貨車及輪胎大貨車輪胎六個、小貨車輪胎
      二個（均已發還癸○○）、ＰＨ─三二０五號自用客貨車（業已發還丙○○）
      、ＫＲ─二００七號自用客貨車（業已發還甲○○）。
（十）於九十一年三月三十日二十時許，持其所有前開六角扳手一支，至台中市○○
      區○○路某巷內，見丁○○所有車牌號碼ＧＩ─九四一五號自用小客車停放路
      旁，而四下無人注意之際，以前開六角扳手撬開車門後，進入車內，再以前開
      六角扳手撬開電門而發動車子竊取之，得手後，作為代步工具。後於九十一年
      四月一日四時二十分許，在苗栗縣苗栗市○○街與金陽街口為警查獲，並扣得
      六角扳手二支。
二、案經台中市警察局暨台中市警察局第五分局報請臺灣台中地方法院檢察署檢察官
    偵查起訴及移送併辦。
    理  由
壹、有罪部分：
一、訊據被告乙○○對於前揭事實除被告己○○收受贓物及共同竊盜部分外均已坦承
    不諱，但辯稱被告己○○不知所駕駛之前開自用客貨車係其所竊，且其曾告訴被
    告己○○放置前開五金百貨之車輛係其朋友所有云云。被告己○○對其於前開時
    、地，應被告乙○○要求駕駛ＳＥ─六八五０號自用客貨車至前開弘孝路處，載
    運前開九Ｆ─二五一九號自用客貨車車內之五金百貨，及其後於前開時、地遭警
    查獲等事實固坦承不諱，但矢口否認有何收受贓物及共同竊盜之犯行，並辯稱其
    不知前開五金百貨係贓物，亦不知五金百貨係誰所有，並未竊盜云云。經查：
（一）前揭事實業據被告乙○○於警訊時、偵查中及本院審理時坦承不諱，核與證人
      庚○○、辛○○、壬○○、慶蕭城、丙○○、甲○○、戊○○、黃明樹、賴東
      明、江東陽、丁○○、警員王友忠等證述情節相符，復有搜索扣押筆錄、扣押
      物品目錄表、相片、贓物保管收據、贓物認領保管單、台中縣警察局車輛協尋
      （尋獲）電腦輸入單、車籍作業系統─查詢認可資料及車輛竊盜、車牌失竊資
      料個別查詢報表─查詢車輛認可資料等在卷可稽，另有破壞剪二支、起釘器一
      支、磨尖六角扳手一支、六角扳手二支扣案可資佐證。
（二）被告己○○於警訊時供稱因想變賣，因怕身上沒錢而偷前開五金百貨一批等語
      明確（見臺灣台中地方法院檢察署九十一年度偵字第二六五三號卷第二十三頁
      ）；其於偵查中復供稱：「：：：他（指被告乙○○）打電話，叫我開白色的
      箱型車（指前開ＳＥ─六八五０號自用客貨車）開過去，他叫我到信凌路（應
      係杏林路）開車子，他說他放一台贓車在那裡：：：」等語（見前揭卷第七十
      五頁）。而被告乙○○於偵查中亦供稱被告己○○知道其要去偷搬東西，原本
      係其一人欲承擔等語（見前揭卷第八十三頁），則被告等所辯被告己○○不知
      前開ＳＥ─六八五０號自用客貨車係贓車，且未共同行竊前開五金百貨一批云
      云，即不足採信。
（三）綜上所述，被告等所辯無非事後避重就輕或圖卸刑責之詞，均不足採。本件事
      證明確，被告等犯行均堪認定。
二、至被害人江東陽證稱其遭竊之現金為四千多元，被害人邱進祿證稱其遭竊之現金
    為三、四千元，被害人賴東明證稱其遭竊之現金為五千元。然前開現金係擺放於
    前開供人玩樂之娃娃機內，究有多少人把玩過該娃娃機，於尚未開啟置放現金之
    盒子前，實無法得知其內究有多少現金，而被告係開啟前開盒子行竊之人，故應
    以被告於本院所陳述其竊得前開之金額，較為可採。又被告乙○○於九十一年二
    月四日竊取被害人丙○○前開自用客貨車之時間應為當日七時許，而非下午七時
    三十分許，且證人丙○○係當日十一時許向警局報案，業據其證述在卷（見臺灣
    台中地方法院檢察署九十一年度偵字第三二六三號卷第二十三頁反面），則被告
    乙○○所供述及起訴書所載「下午七時三十分許」，自不足採。
三、按刑法第三百二十一條第一項第三款之攜帶兇器竊盜罪，係以行為人攜帶兇器竊
    盜為加重條件，此所謂兇器，其種類並無限制，凡客觀上足對人之生命、身體、
    安全構成威脅，具有危險性之兇器均屬之，且只須行竊時攜帶此種具有危險性之
    兇器為已足，並不以攜帶之初有行兇之意圖為必要（最高法院七十九年度台上字
    第五二五三號判例參照）。扣案之破壞剪二支、起釘器一支、磨尖六角扳手一支
    （臺灣台中地方法院檢察署九十一年度偵字第三二六三號卷第七十一頁，九十一
    年度保管字第一一二四號扣押物品清單），均為鐵器材質，質地堅硬，業據本院
    當庭勘驗無訛（見本院九十一年六月二十八日審判筆錄）；而扣案之六角扳手二
    支（臺灣苗栗地方法院檢察署九十一年度偵字第一四二九號卷，九十一年度保管
    字第三二五號扣押物品清單），亦係鐵器材質，質地堅硬，業據被告乙○○供述
    在卷；則前開各扣案物在客觀上為足以殺傷人生命、身體之器械，顯為具有危險
    性之兇器，殆無疑義。
四、核被告乙○○所為，係犯刑法第三百二十一條第一項第三款之攜帶兇器竊盜罪。
    被告己○○所為，係犯刑法第三百四十九條第一項之收受贓物罪、第三百二十一
    條第一項第三款之攜帶兇器竊盜罪。被告乙○○與己○○共同竊取前開九Ｆ─二
    五一九號自用客貨車內之五金百貨一批之犯行，有犯意聯絡及行為分擔，均應論
    以共同正犯。查被告乙○○竊取被害人庚○○所有前開自用客貨車，內有女用飾
    品一批；其所竊取辛○○所有前開自用客貨車，內有水泥用工具，均業如前述。
    縱被告乙○○竊取前開汽車時，對其內之女用飾品、水泥用工具，並無詳細認識
    ，亦無影響於其竊盜故意，且應論以單純一罪；又檢察官起訴書雖漏列前開女用
    飾品、水泥用工具亦屬被告乙○○竊盜所得之財物，但與起訴部分有單純一罪（
    前開汽車部分）或連續犯裁判上一罪（其他各次竊盜犯行）之關係，基於審判不
    可分原則，自為起訴效力所及，本院自得併予審究。被告乙○○前開數次攜帶兇
    器竊盜之犯行，時間緊接，犯罪構成要件相同，顯係基於概括犯意為之，為連續
    犯，依刑法第五十六條之規定，應以一罪論，並加重其刑。另查被告己○○收受
    贓物之目的即駕駛前開贓車之目的係為共同竊取前開五金百貨，則其所犯前開二
    罪間，有方法結果之牽連關係，依刑法第五十五條之規定，應從一重之攜帶兇器
    竊盜罪處斷；公訴人就被告所犯攜帶兇器竊盜罪部分，於起訴法條雖未論及，惟
    起訴事實已記載明確，且屬裁判上一罪之關係，本院自得併予審理。至公訴人起
    訴事實雖已載明被告己○○攜帶兇器竊盜罪部分另簽併臺灣高等法院台中分院審
    理云云，然該案係經該署檢察官以九十年度偵字第三七七六號起訴書提起公訴，
    惟經本院以九十年度易字第一七八三號判決無罪，復經臺灣高等法院台中分院以
    九十年度上易字第一九九二號判決將上訴駁回而告確定，有前開起訴書附於偵查
    卷、前開判決二份附於本院卷可憑，則公訴人已無從簽併，且本院得就公訴人簽
    併之竊盜部分一併審究，業如前述。復查被告己○○前因竊盜案件，經本院判處
    有期徒刑六月確定，於八十九年十一月一日執行完畢，有臺灣台中地方法院檢察
    署刑案資料查註紀錄表、臺灣高等法院被告全國前案紀錄表各一份在卷可憑；其
    於前案有期徒刑執行完畢後，五年內再犯本件有期徒刑以上之罪，為累犯，應依
    刑法第四十七條之規定，加重其刑。爰審酌被告等犯罪之動機、目的、手段與行
    竊次數、所得財物之價值與數量等所生危害及被告乙○○犯罪後坦承其自己部分
    之犯行、被告己○○猶飾詞卸責之態度等一切情狀，分別量處如主文所示之刑，
    以資懲儆。至被告乙○○前開連續竊盜犯行中，其中一次係與被告己○○共犯，
    其餘均為單獨犯，參酌司法院７１、８、３１（７１）廳刑一字第八六二號函及
    ７２、４、３０（７２）廳刑一字第三七六號函之意旨，該部分主文應如何諭知
    ，應視其情節較重之部分有無共犯而定，且判決主文如係依重罪部分單獨論科，
    而非依輕罪部分之共犯論科，自無引用共犯條文之必要；則經審酌前開刑法第五
    十七條等規定之事由，被告乙○○前開連續單獨竊盜犯行之情節應較其與被告己○○共犯之部分為重，故依前開說明，被告乙○○部分主文之諭知，依單獨犯論
    科即可，且其部分亦無引用共犯條文之必要。然被告己○○共同竊盜部分之主文
    自亦須依共犯論科，且須引用共犯條文，附此敘明。
五、扣案之破壞剪二支、起釘器一支、磨尖六角扳手一支（臺灣台中地方法院檢察署
    九十一年度偵字第三二六三號卷第七十一頁，九十一年度保管字第一一二四號扣
    押物品清單）與六角扳手二支（臺灣苗栗地方法院檢察署九十一年度偵字第一四
    二九號卷，九十一年度保管字第三二五號扣押物品清單），均為被告乙○○所有
    ，且為供其單獨或與被告己○○共犯本件犯罪所用之物，業如前述，並有前開搜
    索扣押筆錄、扣押物品目錄表可憑；且關於沒收之諭知，於共犯中之任何一人，
    均屬從刑，基於共同犯罪行為，應由共犯各負全部責任之理論，凡必須沒收之物
    ，於共犯之判決均應為沒收之諭知（最高法院八十八年度台上字第七０九九號判
    決參照），爰依刑法第三十八條第一項第二款之規定，宣告沒收。至被告己○○
    部分，僅就其與被告乙○○所犯前開攜帶兇器竊盜所用六角扳手一支宣告沒收即
    可，併此敘明。復查是否為供犯罪所用之物，應以該物已否使用為準（司法院７
    ９、３、２３（７９）廳刑一字第三０九號函可供參考）；則扣案之Ｌ型小板手
    一支（臺灣台中地方法院檢察署九十一年度偵字第二六五三號卷第九十二頁，九
    十一年度保管字第六一三號扣押物品清單）與螺絲起子一支、固定鉗一支、梅花
    扳手一支（臺灣台中地方法院檢察署九十一年度偵字第三二六三號卷第七十一頁
    ，九十一年度保管字第一一二四號扣押物品清單），雖係被告乙○○所有，但並
    非被告等供犯罪所用之物，業據被告等供述在卷，且別無證據足資證明係被告等
    竊盜時所使用，又非違禁物，則依前開說明，爰不另宣告沒收；公訴人就此部分
    亦一併聲請宣告沒收，尚有未洽，附此敘明。
貳、不另為無罪諭知部分：
一、公訴意旨另略以：被告乙○○復於九十一年一月三十一日二十時許，至台中市○○區○○街六十一巷十弄二號前，以其所有前開六角扳手一支，偷竊辛○○所有
    車牌號碼為ＳＥ─六八五０號白色自用客貨車內之耳環、圍巾等飾品若干，因認
    被告涉犯刑法第三百二十一條第一項第三款之攜帶兇器竊盜罪云云。
二、按不能證明被告犯罪者，應諭知無罪之判決，刑事訴訟法第三百零一條第一項定
    有明文。次按犯罪事實應依證據認定之，無證據不得推定其犯罪事實，刑事訴訟
    第一百五十四條，亦有規定。且事實之認定，應憑證據，如未能發現相當證據，
    或證據不足以證明，自不能以推測或擬制之方法，以為裁判基礎；認定不利於被
    告之事實，須依積極證據，苟積極證據不足為不利於被告事實之認定時，即應為
    有利於被告之認定，更不必有何有利之證據，此有最高法院四十年度台上字第八
    六號、三十年度上字第八一六號判例可資參照。
三、公訴意旨認被告乙○○涉犯前開罪嫌，無非以被告乙○○自白，及證人辛○○證
    詞為其主要論據。訊據被告乙○○雖坦承前開事實，惟查：
（一）刑事訴訟法第一百五十六條第二項規定，被告雖經自白，仍應調查其他必要之
      證據，以察其是否與事實相符。立法目的乃欲以補強證據擔保自白之真實性；
      亦即以補強證據之存在，藉之限制自白在證據上之價值。而所謂補強證據，則
      指除該自白本身外，其他足資以證明自白之犯罪事實確具有相當程度真實性之
      證據而言；雖其所補強者，非以事實之全部為必要，但亦須因補強證據與自白
      之相互利用，而足使犯罪事實獲得確信者，始足當之（最高法院七十四年度台
      覆字第一０號判例參照）。
（二）證人辛○○於警訊時證稱被告等遭查獲時其前開車內之貨物一批非其所有（見
      臺灣台中地方法院檢察署九十一年度偵字第二六五三號卷第三十頁反面），其
      車內僅有水泥用工具連同該車失竊（見前揭卷第八十頁）等情明確。況被告於
      本院審理時復供稱印象中雷中街這部車子（即辛○○所有車牌號碼為ＳＥ─六
      八五０號白色自用客貨車），應該裡面沒有飾品等語（見本院九十一年六月十
      三日審判筆錄）。則該車內並無公訴人所指耳環、圍巾等飾品，堪以認定。
（三）此外，復查無其他積極證據足資證明被告有何公訴人所指之犯行，依前揭說明
      ，不能證明被告犯罪，本應諭知被告無罪之判決；因公訴人認此部分與起訴部
      分有單純一罪（與該車同為一持有法益受害）、連續犯之裁判上一罪（與其他
      各次犯行）之關係，爰不另為無罪之諭知。
參、據上論斷，應依刑事訴訟法第二百九十九條第一項前段，刑法第二十八條、第五
    十六條、第三百二十一條第一項第三款、第三百四十九條第一項、第五十五條、
    第四十七條、第三十八條第一項第二款，罰金罰鍰提高標準條例第一條前段，判
    決如主文。
中      華      民      國      九十一    年      七      月    十一    日
                                      台灣台中地方法院刑事第七庭
                                          法  官  陳  卿  和
右正本證明與原本無異。
如不服本判決，應於判決送達後十日內向本院提出上訴狀，上訴於臺灣高等法院臺中
分院( 須附繕本 )。
                                          書記官
中      華      民      國      九十一    年      七      月    十一    日
【附錄本案論罪科刑法條全文】
刑法第三百二十一條
犯竊盜罪而有左列情形之一者，處六月以上五年以下有期徒刑：
一、於夜間侵入住宅或有人居住之建築物、船艦，或隱匿其內而犯之者。
二、毀越門扇、牆垣或其他安全設備而犯之者。
三、攜帶兇器而犯之者。
四、結夥三人以上而犯之者。
五、乘火災、水災或其他災害之際而犯之者。
六、在車站或埠頭而犯之者。
刑法第三百四十九條第一項
收受贓物者，處三年以下有期徒刑、拘役或五百元以下罰金。
